【裁判字號】    98,整,2
【裁判日期】    991111
【裁判案由】    公司重整
【裁判全文】
臺灣桃園地方法院民事裁定                 98年度整字第2號
聲  請  人  頂倫企業股份有限公司
法定代理人
即  重整人  甲○○
            乙○○
            曹永仁
代  理  人  葉大殷律師
            張勝傑律師
上列當事人間因頂倫企業股份有限公司重整事件，聲請人就重整
債權申報人即相對人盤谷銀行（中國）有限公司廈門分行申報之
債權提出異議，本院裁定如下：
    主    文
相對人申報之無擔保債權金額新台幣壹億仟柒佰柒拾玖萬零玖
佰零壹元應更正為新台幣捌仟貳佰柒拾貳萬仟陸佰貳拾貳元，
並以更正後之金額列入重整債權。
    理    由
一、按對公司之債權，在重整裁定前成立者，為重整債權；其依
    法享有優先受償權者，為優先重整債權；其有抵押權、質權
    或留置權為擔保者，為有擔保重整債權；無此項擔保者，為
    無擔保重整債權；各該債權，非依重整程序，均不得行使權
    利。公司法第296 條第1 項定有明文。且重整債權人，應提
    出足資證明其權利存在之文件，向重整監督人申報。經申報
    者，其時效中斷；未經申報者，不得依重整程序受清償。亦
    為同法第297 條第1 項所明定。另，重整監督人，於權利申
    報期間屆滿後，應依其初步審查之結果，分別製作優先重整
    債權人、有擔保重整債權人、無擔保重整債權人及股東清冊
    ，載明權利之性質、金額及表決權數額，於同法第289 條第
    1 項第2 款期日之3 日前，聲報法院及備置於適當處所，並
    公告其開始備置日期及處所，以供重整債權人、股東及其他
    利害關係人查閱（同法第298 條第1 項前段規定參照）。準
    此，重整監督人依同法第298 條第項規定，於權利申報期間
    屆滿後為初步審查，僅得就已申報之債權是否在重整裁定前
    成立者及其評價額是否相當，予以審查，並作適當之分類，
    分別製作債權人清冊向法院聲報（最高法院89年度台抗字第
    18號裁定意旨參照）。又法院就有異議之債權為裁定，其本
    身本無確定實體法上私權之效力。利害關係人就法院前揭裁
    定之結果如有爭執，應於前項裁定送達後20日內提起確認之
    訴（公司法第299 條第3 項參照）。
二、本件異議意旨略以：相對人盤谷銀行（中國）有限公司廈門
    分行（下稱盤谷銀行）於異議人公告陳報重整債權期間，向
    聲請人陳報其重整債權新台幣（下同）137,790,901 元（折
    合美金為4,284,276.5 元，當時美金兌換新台幣之匯率1 比
    32.162），惟該款項係頂倫電子工業（昆山）有限公司向該
    銀行之借款，聲請人為連帶保證人，嗣頂倫電子工業（昆山
    ）有限公司位於昆山之廠房已遭當地法院拍賣且已拍定，盤
    谷銀行已於99年6 月9 日受領分配人民幣11,691,138.33 元
    ，以當日美金兌換人民幣之匯率1 比6.8282計算，折合美金
    為1,712,184.52元），準此，盤谷銀行之無擔保重整債權額
    應由原本之美金4,284,276.5 元，更正為美金2,572,091.98
    元，再依美金兌換新台幣之匯率1 比32.162計算，因而，盤
    谷銀行之無擔保債權額應更正為新台幣82,723,622元，故向
    本院提出異議等語。
三、經查，聲請人之上開主張，業據其提出與所述相符之中國人
    民銀行支付系統專用憑證、盤谷銀行提供之聲請人連帶清償
    責任債權計算書各1 件為證（以上均為影本），經核均無不
    合，爰依公司法第299 條第2 項規定，裁定如主文。
中    華    民    國    99    年    11    月    11    日
                  民事第一庭    法  官  林哲賢
以上正本證明與原本無異
如不服本裁定，應於裁定送達後10日內向本院提出抗告狀，並應
繳納抗告費新台幣1,000 元整。
中    華    民    國    99    年    11    月    11    日
                                書記官  陳佳彬
附註：
公司法第299條
「法院審查重整債權及股東權之期日，重整監督人、重整人及
    公司負責人，應到場備詢，重整債權人、股東及其他利害關
    係人，得到場陳述意見。
  有異議之債權或股東權，由法院裁定之。
  就債權或股東權有實體上之爭執者，應由爭執之利害關係人
    ，於前項裁定送達後二十日內提起確認之訴，並應向法院為
    起訴之證明；經起訴後在判決確定前，仍依前項裁定之內容
    及數額行使其權利。但依重整計劃受清償時，應予提存。
  重整債權或股東權，在法院宣告審查終結前，未經異議者，
    視為確定；對公司及全體股東、債權人有確定判決同一之效
    力。」

司法院資訊處製作；財團法人民間司法改革基金會備份。
